臺灣桃園地方法院刑事判決
110年度訴字第454號
公  訴  人  臺灣桃園地方檢察署檢察官 
被      告  莊耀宗

                    住彰化縣○○鄉○○村○○路○○段000                        巷00號

指定辯護人  公設辯護人 彭詩雯
上列被告因違反毒品危害防制條例案件，經檢察官提起公訴（10
9年度偵字第31844號），本院判決如下：
    主  文
莊耀宗販賣第三級毒品未遂，處有期徒刑壹年陸月。扣案如附表
所示之物均沒收。
    事  實
一、莊耀宗知悉3,4-亞甲基雙氧苯基乙基胺丁酮（Eutylone）為
    毒品危害防制條例第2條第2項第3款所列之第三級毒品，依
    法均不得販賣、持有，其仍基於販賣第三級毒品以營利之犯
    意，由其於民國109年10月12日凌晨1時許，在桃園市龜山區
    靠近光啟高中某處，以每包咖啡包新臺幣（下同）320元之
    價錢，向真實姓名年籍不詳之成年人購入含第三級毒品3,4-
    亞甲基雙氧苯基乙基胺丁酮成分之咖啡包20包，嗣於109年1
    0月12日凌晨1時起至109年10月13日前某日時，在不詳處所
    ，以其所持用如附表編號2所示之行動電話連結網際網路，
    以通訊軟體TikTok（下稱TikTok）暱稱「歐老師」（@00000
    00000k），於TikTok之公開留言區留言「看我名字找我（咖
    啡圖案）」，並在其帳號之個人簡介註記「新北桃園支援組
    」等隱喻販賣上開毒品咖啡包文字訊息，俟機販賣予不特定
    成年人以從中賺取價差牟利；適桃園市政府警察局桃園分局
    警員張簡宇全（下稱張簡宇全）於109年10月13日執行網際
    網路巡邏勤務發現上開文字訊息，基於偵查犯罪之目的，於
    同日下午5時許，遂喬裝買家先以TikTok暱稱「速沽逃」私
    訊詢問莊耀宗購買毒品事宜，再接續透過通訊軟體WeChat（
    下稱WeChat）帳號「aas546802」、暱稱「宣平」與暱稱「
    歐陽」之莊耀宗私訊聯繫，佯欲購買含第三級毒品3,4-亞甲
    基雙氧苯基乙基胺丁酮成分之咖啡包，雙方談妥以10,000元
    之價格購買含前開第三級毒品成分之咖啡包20包，並相約於
    109年10月13日晚間8許30分許，在桃園市○○區○○街00號前進
    行交易。嗣莊耀宗於同日晚間8時51分許抵達上開約定地點
    並與張簡宇全確認身分後，即將含上開第三級毒品成分之咖
    啡包20包交付張簡宇全，張簡宇全則交付現金10,000元與莊
    耀宗，張簡宇全並於莊耀宗收取金錢過程中表明警察身分，
    當場逮捕莊耀宗並扣得如附表所示等物，始悉上情。
二、案經桃園市政府警察局桃園分局移送臺灣桃園地方檢察署檢
    察官偵查起訴。
    理  由
壹、程序部分：
一、被告以外之人於審判外之言詞或書面陳述，除法律有規定者
    外，不得作為證據。又被告以外之人於審判外之陳述，雖不
    符合同法第159條之1至第159條之4之規定，但經當事人於審
    判程序同意作為證據，法院審酌該言詞陳述或書面陳述作成
    時之情況，認為適當者，亦得為證據；當事人、代理人或辯
    護人於法院調查證據時，知有第159條第1項不得為證據之情
    形，而未於言詞辯論終結前聲明異議者，視為有前項之同意
    ，刑事訴訟法第159條第1項及第159條之5分別定有明文。查
    本判決下列所引用之各該被告以外之人於審判外之陳述，雖
    屬傳聞證據，惟檢察官、被告莊耀宗及其辯護人於言詞辯論
    終結前均未聲明異議，本院審酌上開證據資料製作時之情況
    ，尚無違法不當及證明力明顯過低之瑕疵，且與本案待證事
    實間具有相當關聯性，亦認為以之作為證據應屬適當，依刑
    事訴訟法第159條之5規定，認前揭證據資料均有證據能力，
    先予敘明。　　
二、另本案其餘下列所引用之非供述證據，均與本案事實具有自
    然關聯性，且核屬書證性質，又查無事證足認有違背法定程
    序或經偽造、變造所取得等證據排除之情事，復均經依刑事
    訴訟法第165條踐行書證之調查程序，檢察官、被告及其辯
    護人對此部分之證據能力亦均不爭執，堪認均有證據能力。
貳、實體部分：　　
一、認定事實之理由及依據：
　㈠上揭事實，業據被告於警詢、偵訊、本院訊問程序、準備程
    序及審理時坦承不諱（偵字卷第19至26頁、第97至99頁；本
    院卷第226頁、第237頁、第263頁、第307），並有桃園市政
    府警察局桃園分局109年10月13日搜索扣押筆錄暨扣押物品
    目錄表、喬裝買家之警員與被告交易過程錄音之譯文表、桃
    園市政府警察局桃園分局同安派出所109年10月14日警員張
    簡宇全出具之職務報告、TikTok之擷取圖片、TikTok與WeCh
    at之對話紀錄手機擷取圖片、查獲現場照片等附卷可稽（偵
    字卷第33至37頁、第49頁、第51頁、第53至66頁），且有扣
    案如附表所示之物足資佐證。而扣案之如附表編號1所示之
    毒品咖啡包20包，經送請交通部民用航空局航空醫務中心以
    氣相層析質譜儀法（GC/MS）鑑驗，確含有第三級毒品3,4-
    亞甲基雙氧苯基乙基胺丁酮（Eutylone）成分，再送請內政
    部警政署刑事警察局以氣相層析質譜分析法、核磁共振分析
    法鑑驗，確含有第三級毒品3,4-亞甲基雙氧苯基乙基胺丁酮
    （Eutylone）成分等情（鑑驗結果如附表所示），有交通部
    民用航空局航空醫務中心109年10月16日航藥鑑字第0000000
    號毒品鑑定書、內政部警政署刑事警察局110年1月11日刑鑑
    字第1098016518號鑑定書附卷可稽（偵字卷第113頁、第125
    頁）。從而，被告前開所為任意性自白，既有上開補強證據
    可以佐證，堪認與事實相符，應可採信。
　㈡按我國法令對販賣毒品者臨以嚴刑，惟毒品仍無法禁絕，其
    原因實乃販賣毒品存有巨額之利潤可圖，故販賣毒品者，如
    非為巨額利潤，必不冒此重刑之險，是以有償販賣毒品者，
    除非另有反證證明其出於非圖利之意思而為，概皆可認其係
    出於營利之意而為。且販賣毒品係違法行為，非可公然為之
    ，有其獨特之販售通路及管道，復無公定價格，容易增減分
    裝之份量，而每次買賣之價量，可能隨時依雙方關係深淺、
    資力、需求量及對行情之認知、來源是否充裕、查緝鬆嚴、
    購買者被查獲時供述購買對象之可能風險評估等，而異其標
    準，非可一概而論，且販賣者從各種「價差」或「量差」或
    「純度」謀取利潤方式，亦有差異，然其所圖利益之非法販
    賣行為目的，則無二致，從而，除行為人記有帳冊、價量而
    足資認定其實際獲利外，委難查得實情，是以，縱未確切查
    得販賣賺取之實際差價，但除別有事證，足認係按同一價格
    轉讓，確未牟利外，應認行為人交付毒品予買家之際，實有
    獲取利益。故凡為販賣之不法行為者，其販入之價格必較售
    出之價格低廉，而有從中賺取買賣差價牟利之意圖及事實，
    應屬符合論理法則而不違背社會通常經驗之合理判斷。查被
    告行為時係智識正常之人，對於販賣第三級毒品為檢警機關
    嚴予取締之犯罪行為當知之甚詳，竟在通訊軟體之公開留言
    區內張貼販售毒品意涵之留言，且依據被告於警詢中供稱：
    我賣給喬裝為買家之警員毒品咖啡包20包共計10,000元，我
    購買該毒品咖啡包20包之成本價約6,400元等語（偵字卷第2
    4至25頁），則被告買賣上開毒品咖啡包20包之價差足有3,6
    00元（計算式：10,000元-6,400元=3,600元），足認被告確
    有賺取價差以營利之主觀犯意。復衡以被告於109年10月12
    日凌晨1時起至109年10月13日前某日時，於TikTok之公開留
    言區，向不特定多數人刊登暗示販賣含有第三級毒品成分之
    毒品咖啡包之訊息，其與可能購買之人顯非至親好友，而本
    案被告接獲喬裝購毒者之警員張簡宇全詢問毒品價格，在其
    與張簡宇全素不相識，毫無特殊私人情誼之情況下，被告倘
    無從中賺取差價或投機貪圖小利，豈有甘冒涉犯販賣第三級
    毒品罪刑之重典，無端義務無償為他人代購毒品之理，堪認
    被告前揭販賣第三級毒品未遂部分，確有營利之意圖。
　㈢綜上所述，本件事證已臻明確，被告販賣第三級毒品未遂之
    犯行已經證明，應依法論科。
二、論罪科刑：
　㈠按犯罪之著手，係指行為人為實現犯意而開始實行犯罪構成
    要件之行為而言。販賣毒品罪之販賣者就買賣毒品之重要內
    容向對方有所表示時，即可認為已經著手販賣毒品之實行（
    最高法院101年度台上字第3735號判決意旨參照）；又刑事
    偵查技術上所謂之「釣魚」者，指對於原已犯罪或具有犯罪
    故意之人，司法警察於獲悉後為取得證據，以設計引誘之方
    式，佯與之為對合行為，使其暴露犯罪事證，待其著手於犯
    罪行為之實行時，予以逮捕、偵辦者而言，於此情形下，因
    犯罪行為人主觀上原即有犯罪之意思，但因毒品購買者為辦
    案佯稱購買，而將販賣者誘出以求人贓俱獲，因其無實際買
    受之真意，且在警察監視之下伺機逮捕，事實上亦不能真正
    完成買賣，則該次行為，僅能論以販賣未遂（最高法院100
    年度台上字第4498號、102年度台上字第988號判決意旨參照
    ）。查本案係桃園市政府警察局桃園分局警員張簡宇全執行
    網路巡邏勤務，查知上開販賣含第三級毒品3,4-亞甲基雙氧
    苯基乙基胺丁酮成分毒品咖啡包之貼文訊息，進而透過通訊
    軟體TikTok、WeChat向被告偽稱欲購買上開含第三級毒品之
    毒品咖啡包20包，並無實際購毒之真意，但被告既有販賣第
    三級毒品之故意，且依約攜帶含第三級毒品3,4-亞甲基雙氧
    苯基乙基胺丁酮成分毒品咖啡包前往交易，即已著手實施販
    賣第三級毒品之行為，然因警員並無買受毒品之意思，其意
    在辦案，以求人贓俱獲，故形式上被告與警員就毒品交易之
    意思表示，雖已經一致，被告並已攜毒準備交付，但因警察
    伺機逮捕，事實上其彼此間並不能真正完成買賣毒品之行為
    ，揆諸前揭判決意旨說明，應僅成立販賣未遂罪。是核被告
    所為，係犯毒品危害防制條例第4條第6項、第3項之販賣第
    三級毒品未遂罪。被告前述持有第三級毒品以供販賣之低度
    行為，為販賣之高度行為所吸收，不另論罪。　　　　
　㈡累犯之說明：
　　又法院於審酌被告是否適用累犯規定而加重其刑時，訴訟程
    序上應先由檢察官就前階段被告構成累犯之事實，以及後階
    段應加重其刑之事項，主張並具體指出證明方法後，法院才
    需進行調查與辯論程序，而作為是否加重其刑之裁判基礎。
    前階段構成累犯事實為檢察官之實質舉證責任，後階段加重
    量刑事項為檢察官之說明責任，均應由檢察官分別負主張及
    具體指出證明方法之責。倘檢察官未主張或具體指出證明方
    法時，可認檢察官並不認為被告構成累犯或有加重其刑予以
    延長矯正其惡性此一特別預防之必要，且為貫徹舉證責任之
    危險結果所當然，是法院不予調查，而未論以累犯或依累犯
    規定加重其刑，即難謂有應調查而不予調查之違法（最高法
    院刑事大法庭110年度台上大字第5660號裁定意旨參照）。
    查被告構成累犯之事實，雖據檢察官於起訴書記載，惟就被
    告是否構成累犯及應否加重其刑等事項，遍查卷內僅有臺灣
    高等法院被告前案紀錄表，並未就被告構成累犯之事實及應
    加重其刑之事項具體指出證明之方法，參諸上開裁定意旨，
    基於我國刑事審判程序採取改良式當事人進行主義之精神，
    以及刑事訴訟法第163條第2項規定法院應依職權調查之事項
    ，依目的性限縮解釋，應以利益於被告之事項為限。準此，
    本院自無從僅憑卷附之臺灣高等法院被告前案紀錄表，逕依
    職權認定被告於本案構成累犯，然基於累犯資料本來即可以
    在刑法第57條第5款「犯罪行為人之品行」中予以負面評價
    ，自仍得就被告之前科，列為刑法第57條第5款所定「犯罪
    行為人之品行」之審酌事項，附此敘明。　
　㈢刑之減輕：
　⒈被告已著手於販賣第三級毒品罪之實行，惟因喬裝買家之警
    員並無實際買受之真意，事實上不能真正完成買賣，而未生
    犯罪既遂之結果，其犯罪尚屬未遂，應依刑法第25條第2 項
    規定減輕其刑。
　⒉本案被告並無毒品危害防制條例第17條第1項規定之適用：按
    毒品危害防制條例第17條第1項關於供出毒品來源，減免其
    刑寬典規定，其中所稱「供出毒品來源」，依其文義及立法
    目的解釋，係指供出與其所犯有關的「本案毒品來源」而言
    ，若被告所供出的資訊與自己所犯的本案無關，僅能認為提
    供他案線報，縱然警方因而查獲他案的正犯或共犯，祇能就
    其和警方合作的犯罪後態度，於本案量刑時加以斟酌，尚不
    能逕依上揭規定予以減輕或免除其刑。具體而言，所謂「供
    出毒品來源，因而查獲」，須被告詳實地供出自己的毒品來
    源具體事證，因而使有偵查（或調查）犯罪職權的公務員知
    悉，而對該上游人員發動偵查（或調查），並因而破獲其犯
    罪者而言，反之，則無此減刑寬典的適用（最高法院107年
    度台上字第4524號判決意旨參照）。查被告於警詢中供稱本
    案販賣毒品之來源為真實姓名年籍不詳之TikTok上之成年男
    子、又於本院訊問中供稱係綽號「小凱」等真實姓名年籍均
    不詳之成年男子（偵字卷第23至24頁；本院訴字卷第237頁
    ）。然據臺灣桃園地方檢察署110年5月5日桃檢俊收109偵31
    844字第1109045909號函復：被告莊耀宗提供上游之具體資
    料以供查緝，惟並未查獲其毒品來源之正犯或其他共犯等語
    （本院卷第31頁）；另桃園市政府警察局桃園分局110年5月
    7日桃警分刑字第1100027216號函暨函附警員職務報告亦函
    復，並於職務報告中道：由於嫌疑人莊耀宗所提供之資料過
    少，故警方無法追查其毒品來源及其他共犯等語（本院卷第
    33至35頁）。故於本案辯論終結前，尚無因被告之供述而查
    獲毒品來源或其他正犯、共犯之情事，自無毒品危害防制條
    例第17條第1項減輕或免除其刑規定之適用，特予說明。
  ⒊又犯第4條至第8條之罪於偵查及歷次審判中均自白者，減輕
    其刑，毒品危害防制條例第17條第2項定有明文。查被告於
    警詢、偵訊、本院準備程序及審理時，就其上開販賣第三級
    毒品未遂之犯行均自白犯罪，業如前述，其既於偵、審均自
    白犯罪，爰依毒品危害防制條例第17條第2項規定減輕其刑
    。
  ⒋關於刑法第59條之審酌：
　⑴按犯罪之情狀顯可憫恕，認科以最低度刑仍嫌過重者，得酌
    量減輕其刑，刑法第59條定有明文。此所謂最低度刑，固包
    括法定最低本刑；惟遇有其他法定減輕之事由者，則應係指
    適用其他法定減輕事由減輕其刑後之最低度刑而言。倘被告
    別有法定減輕事由者，應先適用法定減輕事由減輕其刑後，
    猶認其犯罪之情狀顯可憫恕，即使科以該減輕後之最低度刑
    仍嫌過重者，始得適用刑法第59條規定酌量減輕其刑。又該
    條所謂「犯罪之情狀」，與同法第57條規定科刑時應審酌之
    一切情狀，並非有截然不同之領域，於裁判上酌減其刑時，
    應就犯罪一切情狀（包括第57條所列舉之10款事項），予以
    全盤考量，審酌其犯罪有無可憫恕之事由（即判例所稱有特
    殊之原因與環境等等，在客觀上足以引起一般同情，以及宣
    告法定低度刑，是否猶嫌過重），以為判斷（最高法院102
    年台上字第2513號判決意旨參照）。次按販賣第三級毒品罪
    之法定刑，依毒品危害防制條例第4條第3項規定為：「製造
    、運輸、販賣第三級毒品者，處7年以上有期徒刑，得併科
    新臺幣1千萬元以下罰金。」，然同為販賣第三級毒品之人
    ，其原因動機不一，犯罪情節未必盡同，或有大盤毒梟者，
    亦有中、小盤之分，甚或僅止於吸毒者友儕間為求互通有無
    之有償交付，是其態樣顯非可一概而論，即其販賣行為所造
    成危害社會之程度亦非可等量齊觀，倘依其情狀處以相當之
    有期徒刑，即足以懲儆，並可達防衛社會之目的者，自非不
    可依客觀之犯行與主觀之惡性二者加以考量其情狀，是否有
    可憫恕之處，適用刑法第59條之規定酌量減輕其刑，期使個
    案裁判之量刑，能斟酌至當，符合比例原則。
　⑵又同為販賣第三級毒品者，其原因動機不一，犯罪情節未必
    盡同，或有大盤毒梟者，亦有中小盤之分，甚或僅止於吸毒
    者同儕間謀取蠅頭小利互通有無，其販賣行為所造成危害社
    會之程度自屬有異，法律科處此類犯罪，所設之法定最低本
    刑卻同為7年以上有期徒刑，縱因偵審中自白犯罪減輕其刑
    （有期徒刑減輕為3年6月以上）、再依未遂規定減輕其刑（
    有期徒刑減輕為1年9月以上）後，仍不可謂不重。基此，倘
    依其販賣第三級毒品犯罪情狀，處低於有期徒刑1年9月，即
    足懲儆，並可達防衛社會之目的者，自非不可依客觀之犯行
    與主觀之惡性二者加以考量其情狀，是否有可憫恕之處，適
    用刑法第59條之規定酌量減輕其刑，期使個案裁判之量刑，
    能斟酌至當，以符合罪責原則。查被告販賣第三級毒品犯行
    ，戕害國民健康，助長施用毒品惡習，行為固屬不該，均應
    予非難；然審酌本案被告販賣含第三級毒品成分之毒品咖啡
    包之次數1次、對象僅有喬裝買家之警員張簡宇全1人，堪認
    被告販賣毒品之對象並非為數眾多之不特定民眾；其販賣含
    第三級毒品成分之毒品咖啡包20包，價金10,000元，數量、
    金額非鉅，犯罪情節顯難與大、中盤毒梟者販賣大量或多量
    毒品而牟取暴利之情形相提並論，惡性亦不如專以販賣第三
    級毒品咖啡包維生之販毒集團重大，對社會之危害稍低，以
    被告本案所為具體犯罪情節、主觀惡性，而其所犯毒品危害
    防制條例第4條第3項販賣第三級毒品罪之法定本刑為7年以
    上有期徒刑，得併科1,000萬元以下罰金，縱本院就被告所
    犯依毒品危害防制條例第17條第2項規定及刑法第25條規定
    遞次減輕其刑而量處最低度刑（有期徒刑1年9月），予以比
    例權衡後，認有情輕法重，於客觀上足以引起一般人之同情
    ，按上說明，為期符合罪刑相當及刑罰公平比例原則，爰就
    被告所犯之罪，依刑法第59條規定酌減其刑，並依刑法第70
    條規定，就上述減輕事由遞減輕之。
  ㈢爰以行為人之責任為基礎，審酌被告明知第三級毒品3,4-亞
    甲基雙氧苯基乙基胺丁酮（Eutylone）輕則戕害施用者身心
    健康，重則引發各種犯罪，危害社會治安，是販賣毒品為法
    所不許，竟無視國家杜絕毒品之嚴令峻刑，仍於通訊軟體之
    公開留言區傳送暗示販賣含第三級毒品成分毒品咖啡包之訊
    息，所為增加毒品在社會流通之危險性，助長毒品成癮風險
    ，對國民健康及社會秩序危害甚大，顯然欠缺法治觀念，惟
    考量被告所為本案販賣第三級毒品含3,4-亞甲基雙氧苯基乙
    基胺丁酮（Eutylone）成分之毒品咖啡包，驗前3,4-亞甲基
    雙氧苯基乙基胺丁酮（Eutylone）成分總純質淨重約1.65公
    克、毒品咖啡包數量、價格之惡性情節較諸大盤毒梟稍輕，
    暨被告坦承犯行之犯後態度，兼衡被告素行、自陳國中肄業
    之教育智識程度（偵字卷第19頁），目前從事鐵工學徒工作
    ，時而幫家中務農，月收入約3萬元左右，目前須扶養太太
    與111年6月間剛出生之小孩，太太目前沒有工作（本院卷第
    267頁、第308頁）等一切情狀，量處如主文所示之刑。
三、沒收：
　㈠附表編號1部分：
　  按違禁物，不問屬於犯罪行為人與否，沒收之，刑法第38條
    第1項規定甚明。毒品危害防制條例第18條第1項後段規定查
    獲之第三、四級毒品，無正當理由而擅自持有者，沒入銷燬
    之；此應沒入銷燬之毒品，專指查獲施用或持有（未成罪）
    之第三、四級毒品而言；倘屬同條例相關法條明文規定處罰
    之犯罪行為，即非該條項應依行政程序沒入銷燬之範圍；再
    同條例對於查獲之製造、運輸、販賣、意圖販賣而持有、以
    非法方法使人施用、引誘他人施用及轉讓、持有一定數量以
    上第三、四級毒品之沒收，並無特別規定，如其行為已構成
    犯罪，則該毒品即屬不受法律保護之違禁物，應回歸刑法之
    適用，依刑法第38條第1項第1款（即現行刑法第38條第1項
    ）之規定沒收之，始為適法（最高法院98年度台上字第2889
    號、99年度台上字第2733號判決意旨參照）。經查，扣案之
    咖啡包20包（鑑驗結果詳如附表編號1所示），經送鑑定確
    驗出含有第三級毒品3,4-亞甲基雙氧苯基乙基胺丁酮（Euty
    lone）成分，已如前述，又盛裝上開第三級毒品之包裝袋5
    個，因包覆毒品，其上顯留有該毒品之殘渣，無論依何種方
    式均難與之完全析離，應整體均視為毒品違禁物，不問屬於
    犯罪行為人與否，連同該包裝袋，應依刑法第38條第1項規
    定宣告沒收。至鑑驗耗損部分，因已滅失不存在，自無庸併
    予宣告沒收。
　㈡附表編號2部分：
　　另按犯毒品危害防制條例第4條至第9條、第12條、第13條或
    第14條第1項、第2項之罪者，其供犯罪所用之物，不問屬於
    犯罪行為人與否，均沒收之，毒品危害防制條例第19條第1
    項定有明文。查扣案如附表編號2所示之物，係被告所有持
    用，並供其上網以TikTok、WeChat與警員張簡宇全聯絡交易
    毒品事宜所用之物，為被告於本院審理中陳述明確（本院卷
    第263頁），且如宣告沒收，亦無刑法第38條之2第2項所定
    「過苛之虞」、「欠缺刑法上之重要性」或「為維持受宣告
    人生活條件之必要」情形，自應依毒品危害防制條例第19條
    第1項規定諭知宣告沒收。又如附表編號2所示之物既經扣案
    ，已無全部或一部不能沒收或宜執行沒收之情形，自無庸再
    依同條第4項規定為追徵其價額之諭知。
　㈢此外，本案被告未及賣出毒品即遭查獲，尚無販賣所得財物
    ，自無從諭知沒收犯罪所得財物，併予敘明。
據上論斷，應依刑事訴訟法第299條第1項前段，判決如主文。　
中　　華　　民　　國　　111 　年　　7 　　月　　28　　日
　　　　　　　　　刑事第十庭　審判長法　官　 林大鈞
                                    法　官　 洪瑋嬬
                                    法　官   陳愷璘
以上正本證明與原本無異。
如不服本判決應於收受判決後20日內向本院提出上訴書狀，並應
敘述具體理由。其未敘述上訴理由者，應於上訴期間屆滿後20日
內向本院補提理由書(均須按他造當事人之人數附繕本)「切勿逕
送上級法院」。 
　　　　　　　　　　　　　　　      書記官　劉世揚
中　　華　　民　　國　　111 　年　　7 　　月　　28　　日
附錄本案論罪科刑法條全文：　　
毒品危害防制條例第4條
製造、運輸、販賣第一級毒品者，處死刑或無期徒刑；處無期徒
刑者，得併科新臺幣3千萬元以下罰金。
製造、運輸、販賣第二級毒品者，處無期徒刑或10年以上有期徒
刑，得併科新臺幣1千5百萬元以下罰金。
製造、運輸、販賣第三級毒品者，處7年以上有期徒刑，得併科
新臺幣1千萬元以下罰金。
製造、運輸、販賣第四級毒品者，處5年以上12年以下有期徒刑
，得併科新臺幣5百萬元以下罰金。
製造、運輸、販賣專供製造或施用毒品之器具者，處1年以上7年
以下有期徒刑，得併科新臺幣1百50萬元以下罰金。
前五項之未遂犯罰之。


附表：
編號 扣案物名稱 數量 鑑定結果／說明 卷證頁數 1 毒品咖啡包（均為白色包裝，橘色粉末） 20包 檢出第三級毒品成分3,4-亞甲基雙氧苯基乙基胺丁酮（Eutylone），驗前毛重187.74公克（包裝總重22.06E公克），驗前總淨重165.68公克，因鑑驗取用1.35公克用罄，推估毒品咖啡包20包含3,4-亞甲基雙氧苯基乙基胺丁酮成分驗前總純質淨重約1.65公克。  內政部警政署刑事警察局110年1月11日刑鑑字第1098016518號鑑定書、交通部民用航空局航空醫務中心109年10月16日航藥鑑字第0000000號毒品鑑定書（偵字卷第113頁、第129頁） 4 OPPO牌手機 1支（含SIM卡門號0000000000號1張） 無 桃園市政府警察局桃園分局扣押物品目錄表（偵字卷第37頁）